臺灣臺南地方法院刑事判決　　　　　　　　　　　　　九十三年度訴緝字第九九號
　　公　訴　人　臺灣臺南地方法院檢察署檢察官
　　被　　　告　乙○○
右列被告因偽造文書等案件，經檢察官提起公訴（九十三年度偵緝字第七八號），被
告於本院審理時就被訴事實為有罪之陳述，經本院合議庭裁定由受命法官獨任行簡式
審判程序，本院判決如左：
    主      文
乙○○共同行使偽造私文書，處有期徒刑捌月。偽造臺洋旅行社有限公司開立之各類
所得扣繳暨免扣繳憑單壹張（扣繳單位：玖柒零貳參貳陸玖號、製單編號台薪000
00000號）沒收。
    事實及理由
一、犯罪事實：乙○○於民國（下同）九十二年一月二十九日，與姓名、年籍不詳，
    自稱「朱幸儒」之成年男子，共同基於意圖為自己不法所有之犯意聯絡，於以其
    所有車號二Ｓ－七○一○號向裕融企業股份有限公司（下稱裕融公司）設定動產
    抵押，借款新臺幣（下同）十八萬元時，行使該「自稱「朱幸儒」之成年男子交
    付之偽造台洋旅行社有限公司（下稱台洋旅行社）開立之各類所得扣繳暨免扣繳
    憑單一張（扣繳單位：00000000號、製單編號台薪00000000號
    ），向裕融公司訛稱其在台洋旅行社擔任領隊工作，年薪三十六萬元，而為行為
    之分擔，致裕融公司因而陷於錯誤，誤信乙○○有還款能力而交付十八萬元予乙
    ○○，足生損害於裕融公司核貸之正確性及台洋旅行社之聲譽。嗣因乙○○僅繳
    款二期後即拒不還款，裕融公司追索無著後，向台洋旅行社負責人吳俊昌查證，
    吳俊昌告知從未僱用過乙○○，始查獲上情，並扣得前開扣繳憑單一張。
二、本件係經被告乙○○於本院當庭表示認罪，而以簡式審判程序加以審理，有本院
    九十四年一月十八日準備程序筆錄及審判筆錄附卷足憑，則依據刑事訴訟法第二
    百七十三條之二、同法第一百五十九條第二項之規定，不適用傳聞法則有關限制
    證據能力之相關規定，合先敘明。
三、右揭犯罪事實，有左列證據可證：
  (一)、被告於本院審理時就檢察官起訴之犯罪事實坦承不諱；
  (二)、告訴代理人邱智偉之指述；
  (三)、證人吳俊昌、徐添財之證述；
  (四)、偽造之扣繳憑單（扣繳單位：00000000號、製單編號台薪00000
      000號）及被告擔任職務之領隊之貸款申請書影本各一紙；
  (五)、乙○○所有車牌號碼二Ｓ－七○一○號自用小客車之行車執照、汽車新領牌照
      登記書、汽（機）車過戶登記書、乙○○之身分證及債權讓與暨動產抵押契約
      書等資料影本各一紙；
  (六)、裕融公司之呆帳催收紀錄查詢表、取回車輛報告書影本各一紙、證人吳俊昌提
      出其開立之扣繳憑單三紙及公司基本資料查詢一紙。
    本件事證明確，被告前開犯行，均堪以認定。
四、核被告乙○○所為，係犯刑法第二百十六條之行使第二百十條偽造私文書罪及第
    三百三十九條第一項詐欺取財罪。被告乙○○與姓名、年籍不詳，自稱「朱幸儒
    」之成年男子就上開二罪間，有犯意之聯絡與行為之分擔，應論以共同正犯。又
    被告所犯之行使偽造私文書罪與詐欺取財罪間，有方法、結果之牽連關係，應依
    刑法第五十五條後段之規定，從一重之行使偽造私文書罪處斷。另公訴意旨固認
    被告所犯係刑法第三百三十九條第二項詐欺得利罪，惟按刑法第三百三十九條第
    一、二項分別規定詐欺取財罪及詐欺得利罪，前者之行為客體係指財物，後者則
    指取得債權、免除債務、延期履行債務或提供勞務等財物以外之財產上不法利益
    ，此有最高法院八十六年台上字第三五三四號刑事判決可資參照，而被告施行詐
    術所取得之客體係十八萬元之財物，故公訴意旨認被告所為係犯刑法第三百三十
    九條第二項詐欺得利罪，諒有未洽，惟此部分起訴之社會基本事實相同，而無礙
    於事實之同一性，爰依法變更起訴法條，附此敘明。爰審酌被告犯罪之動機、目
    的係為貪圖不法利益、手段、詐得財物之價值、對被害人所生危害非輕、然犯後
    坦認犯行，顯見態度良好，尚知所悔悟等一切情狀，量處如主文所示之刑，以資
    懲儆。又各類所得扣繳暨免扣繳憑單一張（扣繳單位：00000000號、製
    單編號台薪00000000號），係被告乙○○供犯本案所用之物，為其與自
    稱「朱幸儒」之成年男子所有，爰依刑法第三十八條第一項第二款之規定宣告沒
    收。
五、據上論斷，應依刑事訴訟法第二百七十三條之一第一項、第二百九十九條第一項
    前段、第三百十條之二、第四百五十四條第一項、第二項、第三百條，刑法第二
    十八條、第二百十六條、第二百十條、第三百三十九條第一項、第五十五條後段
    、第三十八條第一項第二款，罰金罰鍰提高標準條例第一條前段，判決如主文。
本案經檢察官甲○○到庭執行職務
中      華      民      國    九十四    年      一      月    三十一    日
                                  臺灣臺南地方法院刑事第十二庭
                                          法  官  黃翰義
右正本證明與原本無異。
如不服本判決，應於判決送達後十日內，向本院提出上訴狀。
                                          書記官  林憶梅
中      華      民      國    九十四    年      一      月    三十一    日
附錄本案論罪科刑法條全文：
中華民國刑法第二百十六條 (行使偽造變造或登載不實之文書罪)
行使第二百十條至第二百十五條之文書者，依偽造、變造文書或登載不實事項或使登
載不實事項之規定處斷。
中華民國刑法第三百三十九條(普通詐欺罪)
意圖為自己或第三人不法之所有，以詐術使人將本人或第三人之物交付者，處五年以
下有期徒刑、拘役或科或併科一千元以下罰金。
以前項方法得財產上不法之利益或使第三人得之者，亦同。
前二項之未遂犯罰之。
